<?xml version='1.0' encoding='utf-8'?>
<verb default="frithshuigh" disambig="">
  <verbalNoun default="frithshuí" />
  <verbalAdjective default="frithshuite" />
  <tenseForm default="frithshuigh" tense="Past" dependency="Indep" person="Base" />
  <tenseForm default="frithshuíomar" tense="Past" dependency="Indep" person="Pl1" />
  <tenseForm default="frithshuíodar" tense="Past" dependency="Indep" person="Pl3" />
  <tenseForm default="frithshuíodh" tense="Past" dependency="Indep" person="Auto" />
  <tenseForm default="frithshuigh" tense="Past" dependency="Dep" person="Base" />
  <tenseForm default="frithshuíomar" tense="Past" dependency="Dep" person="Pl1" />
  <tenseForm default="frithshuíodar" tense="Past" dependency="Dep" person="Pl3" />
  <tenseForm default="frithshuíodh" tense="Past" dependency="Dep" person="Auto" />
  <tenseForm default="frithshuíodh" tense="PastCont" dependency="Indep" person="Base" />
  <tenseForm default="frithshuínn" tense="PastCont" dependency="Indep" person="Sg1" />
  <tenseForm default="frithshuiteá" tense="PastCont" dependency="Indep" person="Sg2" />
  <tenseForm default="frithshuímis" tense="PastCont" dependency="Indep" person="Pl1" />
  <tenseForm default="frithshuídís" tense="PastCont" dependency="Indep" person="Pl3" />
  <tenseForm default="frithshuití" tense="PastCont" dependency="Indep" person="Auto" />
  <tenseForm default="frithshuíodh" tense="PastCont" dependency="Dep" person="Base" />
  <tenseForm default="frithshuínn" tense="PastCont" dependency="Dep" person="Sg1" />
  <tenseForm default="frithshuiteá" tense="PastCont" dependency="Dep" person="Sg2" />
  <tenseForm default="frithshuímis" tense="PastCont" dependency="Dep" person="Pl1" />
  <tenseForm default="frithshuídís" tense="PastCont" dependency="Dep" person="Pl3" />
  <tenseForm default="frithshuití" tense="PastCont" dependency="Dep" person="Auto" />
  <tenseForm default="frithshuíonn" tense="PresCont" dependency="Indep" person="Base" />
  <tenseForm default="frithshuím" tense="PresCont" dependency="Indep" person="Sg1" />
  <tenseForm default="frithshuímid" tense="PresCont" dependency="Indep" person="Pl1" />
  <tenseForm default="frithshuitear" tense="PresCont" dependency="Indep" person="Auto" />
  <tenseForm default="frithshuíonn" tense="PresCont" dependency="Dep" person="Base" />
  <tenseForm default="frithshuím" tense="PresCont" dependency="Dep" person="Sg1" />
  <tenseForm default="frithshuímid" tense="PresCont" dependency="Dep" person="Pl1" />
  <tenseForm default="frithshuitear" tense="PresCont" dependency="Dep" person="Auto" />
  <tenseForm default="frithshuífidh" tense="Fut" dependency="Indep" person="Base" />
  <tenseForm default="frithshuífimid" tense="Fut" dependency="Indep" person="Pl1" />
  <tenseForm default="frithshuífear" tense="Fut" dependency="Indep" person="Auto" />
  <tenseForm default="frithshuífidh" tense="Fut" dependency="Dep" person="Base" />
  <tenseForm default="frithshuífimid" tense="Fut" dependency="Dep" person="Pl1" />
  <tenseForm default="frithshuífear" tense="Fut" dependency="Dep" person="Auto" />
  <tenseForm default="frithshuífeadh" tense="Cond" dependency="Indep" person="Base" />
  <tenseForm default="frithshuífinn" tense="Cond" dependency="Indep" person="Sg1" />
  <tenseForm default="frithshuífeá" tense="Cond" dependency="Indep" person="Sg2" />
  <tenseForm default="frithshuífimis" tense="Cond" dependency="Indep" person="Pl1" />
  <tenseForm default="frithshuífidís" tense="Cond" dependency="Indep" person="Pl3" />
  <tenseForm default="frithshuífí" tense="Cond" dependency="Indep" person="Auto" />
  <tenseForm default="frithshuífeadh" tense="Cond" dependency="Dep" person="Base" />
  <tenseForm default="frithshuífinn" tense="Cond" dependency="Dep" person="Sg1" />
  <tenseForm default="frithshuífeá" tense="Cond" dependency="Dep" person="Sg2" />
  <tenseForm default="frithshuífimis" tense="Cond" dependency="Dep" person="Pl1" />
  <tenseForm default="frithshuífidís" tense="Cond" dependency="Dep" person="Pl3" />
  <tenseForm default="frithshuífí" tense="Cond" dependency="Dep" person="Auto" />
  <moodForm default="frithshuíodh" mood="Imper" person="Base" />
  <moodForm default="frithshuím" mood="Imper" person="Sg1" />
  <moodForm default="frithshuigh" mood="Imper" person="Sg2" />
  <moodForm default="frithshuímis" mood="Imper" person="Pl1" />
  <moodForm default="frithshuígí" mood="Imper" person="Pl2" />
  <moodForm default="frithshuídís" mood="Imper" person="Pl3" />
  <moodForm default="frithshuitear" mood="Imper" person="Auto" />
  <moodForm default="frithshuí" mood="Subj" person="Base" />
  <moodForm default="frithshuímid" mood="Subj" person="Pl1" />
  <moodForm default="frithshuitear" mood="Subj" person="Auto" />
</verb>
